臺灣臺中地方法院刑事判決　　　　　　　94年度訴字第3643號
公　訴　人　臺灣臺中地方法院檢察署檢察官
被　　　告　乙○○
　　　　　　　　　　（另案於臺灣臺中監獄臺中分監執行中）
指定辯護人　本院公設辯護人丁○○
上列被告因強盜案件，經檢察官提起公訴（94年度偵字第16583號）
，本院判決如下：
    主    文
乙○○共同連續意圖為自己不法之所有，攜帶兇器，以強暴至使
不能抗拒，而取他人之物，累犯，處有期徒刑肆年。
    犯罪事實
一、乙○○曾因違反毒品危害防制條例案件，經本院判處有期徒
    刑一年二月確定，於民國（下同）八十九年五月三十一日執
    行完畢。詎其不知悔改，竟基於意圖為自己不法所有之概括
    犯意，於下列時間、地點，連續為下列二次強盜犯行：
（一）於九十四年四月二日凌晨，與真實姓名年籍不詳，綽號「
      阿成」之成年男子，共同謀議強盜他人財物。「阿成」先
      駕駛車號不詳之自用小客車搭載乙○○，至臺中縣豐原市
      某超商購買口罩二個、水果刀一支，作為作案之用。二人
      準備完畢，於當日凌晨四時二十三分許，共同前往豐原市
      ○○路○段三九六號之「統一超商」。「阿成」頭戴鴨舌
      帽，臉戴口罩，手持可供兇器使用之水果刀，乙○○則僅
      戴口罩，二人一進入大門，「阿成」隨即以水果刀架住店
      員丙○○之頸部，並將丙○○強押到店內之職員休息室，
      而乙○○拿取膠帶綁住丙○○之手腳，且矇住其眼睛，「
      阿成」再對丙○○拳打腳踢。「阿成」及乙○○以前述強
      暴方式，至使丙○○不能抗拒，而強取店內之現金新臺幣
      （下同）約一萬二千元、香菸四十包、掌上型電腦（PD A
      ）二臺。得手後，乙○○即與「阿成」朋分強盜所得財物
      ，各取一半，作案所用之水果刀一支則由「阿成」丟棄於
      不詳地點。乙○○分得現金約六千元、香菸二十包、PDA
      一臺，現金花用殆盡，香菸自行吸用，PDA則借予不詳姓
      名之友人而遺失不知下落。
（二）於九十四年七月九日凌晨三時十九分許，乙○○單獨騎乘
      其母所有，車號不詳之機車，前往臺中縣大雅鄉○○村○○○路一六七號之「統一超商」。乙○○戴上口罩，手持
      其母所有，自家中取得，可供兇器使用之水果刀一支進入
      店內，脅迫店員甲○○交出財物，至使甲○○不能抗拒，
      ，倉皇退避至職員休息室。乙○○隨即在櫃臺取走電話IC
      卡四十四張、行動電話儲值卡五十七張、現金約二千三百
      元等財物，惟逃逸時不慎掉落其中一千七百元。乙○○得
      手後，將強盜所得之現金六百餘元花用殆盡，電話IC卡及
      行動電話儲值卡等則部分自行使用，部分持以與真實姓名
      年籍不詳，綽號「小馬」之成年男子換取毒品施用。
二、嗣於九十四年十月十二日下午六時三十分許，警方因偵辦毒
    品案件，持本院核發之搜索票至臺中縣潭子鄉栗林村祥和新
    莊一○九號搜索，查獲乙○○持有海洛因（乙○○所涉違反
    毒品危害防制條例案件，另由檢察官提起公訴，本院以九十
    四年度訴字第三四八四號刑事案件審理中），遂將其逮捕。
    乙○○在警方詢問時，主動供出強盜他人財物之上情，自首
    而受裁判。
三、案經臺中縣警察局豐原分局報請臺灣臺中地方法院檢察署檢
    察官偵查起訴。
    理    由
一、訊據被告乙○○對於上述事實坦承不諱，並有：(一)證人即店
    員丙○○於檢察官偵查中之證詞。(二)證人即店員甲○○、被
    害人即店長陳文成於司法警察調查中之陳述（均經被告於準
    備程序中同意作為證據）。(三)監視器翻拍照片四張（警卷第
    三○至三一頁）等，可資佐證，事證明確，被告乙○○犯行
    洵堪認定。
二、核被告乙○○所為，係犯刑法第三百三十條第一項之攜帶兇
    器強盜罪。被告與「阿成」就九十四年四月二日所為之加重
    強盜犯行，彼此間具有犯意聯絡與行為分擔，均為共同正犯
    。被告乙○○先後二次加重強盜行為，時間緊接，方法相同
    ，觸犯構成要件相同之罪名，顯係基於概括犯意為之，為連
    續犯，應依刑法第五十六條之規定，以情節較重、所強盜之
    財物較多之第一次攜帶兇器共同強盜罪論，並加重其刑。又
    被告乙○○曾因違反毒品危害防制條例案件，經本院判處有
    期徒刑一年二月確定，於八十九年五月三十一日執行完畢，
    有臺灣臺中地方法院檢察署刑案資料查註紀錄表、臺灣高等
    法院被告前案紀錄表在卷可稽，被告於執行完畢後五年內再
    犯本件有期徒刑以上之罪，為累犯，應依刑法第四十七條之
    規定加重其刑，並與前述連續犯之規定遞加重之。又被告在
    有偵查犯罪職權之公務員尚未發覺其強盜犯行前，自首而受
    裁判，應依刑法第六十二條前段，減輕其刑，並依刑法第七
    十一條第一項之規定，先加後減。爰審酌被告年輕力壯，不
    為正當工作，竟持刀強盜超商之財物，惟並未實際傷害店員
    之身體，所得之財物亦非甚多，手段尚非十分惡劣，犯罪所
    生之危害並非甚大，犯罪後坦承犯行並表悔意，態度良好，
    惟並未賠償超商所受之損失，暨其品行、犯罪之動機、目的
    等一切情狀，量處如主文所示之刑。被告強盜所持之水果刀
    二支，一支業已為共同正犯「阿成」丟棄於不詳地點，並未
    扣案，為免執行之困難，不予沒收。另一支為被告之母所有
    而非被告所有，亦不予沒收。
據上論斷，應依刑事訴訟法第二百九十九條第一項前段，刑法第
二十八條、第五十六條、第三百三十條第一項、第四十七條、第
六十二條前段，判決如主文。
中　　華　　民　　國　　94　　年　　12　　月　　30　　日
                  刑事第六庭    審判長法　官　簡源希
                                      法　官　戴博誠
                                      法　官　林念祖
以上正本證明與原本無異。
如不服本判決，應於送達後十日內向本院提出上訴狀（須附繕本
），上訴於臺灣高等法院臺中分院。
                                      書記官　謝明倫
中　　華　　民　　國　　94　　年　　12　　月　　30　　日
附錄論罪科刑法條
中華民國刑法第三百三十條第一項 (加重強盜罪)
犯強盜罪而有第三百二十一條第一項各款情形之一者，處七年以
上有期徒刑。
中華民國刑法第三百二十八條第一項 (普通強盜罪)
意圖為自己或第三人不法之所有，以強暴、脅迫、藥劑、催眠術
或他法，至使不能抗拒，而取他人之物或使其交付者，為強盜罪
，處五年以上有期徒刑。
中華民國刑法第三百二十一條第一項 (加重竊盜罪)
犯竊盜罪而有左列情形之一者，處六月以上五年以下有期徒刑：
一  於夜間侵入住宅或有人居住之建築物、船艦，或隱匿其內而犯
    之者。
二  毀越門扇、牆垣或其他安全設備而犯之者。
三  攜帶兇器而犯之者。
四  結夥三人以上而犯之者。
五  乘火災、水災或其他災害之際而犯之者。
六  在車站或埠頭而犯之者。
